臺灣臺中地方法院民事裁定
111年度訴字第170號
上  訴  人
即  原  告  廖賴鳳屘
訴訟代理人  
兼  輔助人  廖淑美  
被  上訴人
即  被  告  楊再錦  

上列當事人間請求遷讓房屋等事件，上訴人即原告對於民國111
年10月28日本院第一審判決，提起第二審上訴，本院裁定如下：
    主    文
上訴人應於本裁定送達後五日內，繳納第二審裁判費新臺幣壹萬
玖仟零貳拾叁元，如逾期未補正，將依法裁定駁回上訴。
    理    由
一、按提起第二審上訴，應依訴訟標的價額繳納裁判費，並以上
    訴狀表明上訴理由，民事訴訟法第77條之16第1項、第441條
    第1項第4款分別定有明文。又上訴不合程式或有其他不合法
    情形而可以補正者，原第一審法院應定期間命其補正，如不
    於期間內補正（上訴理由除外），應以裁定駁回之，民事訴
    訟法第442條第2項、第3項亦有明定。又按訴訟標的之價額
    ，由法院核定。核定訴訟標的之價額以起訴時之交易價額為
    準；無交易價額者，以原告就訴訟標的所有之利益為準；以
    一訴主張數項標的者，其價額合併計算之。以一訴主張附帶
    請求其孳息、損害賠償、違約金或費用者，不併計其價額，
    民事訴訟法第77條之1第1、2項及第77條之2第1項前段、第2
    項分別定有明文。再按房屋及土地為各別之不動產，各得單
    獨為交易標的，故房屋所有權人對無權占有人請求遷讓房屋
    之訴，應以房屋起訴時之交易價額為準，核定其訴訟標的價
    額，而不應將房屋坐落之土地價額併算在內（最高法院101
    年度台抗字第859號、99年度台抗字第275號裁定要旨參照）
    。
二、查上訴人對於本院111年度訴字第170號第一審判決不服，提
    起第二審上訴，未據繳納第二審裁判費。上訴人上訴聲明係
    請求：（一）原判決不利於上訴人部分均廢棄。（二）第1
    項廢棄部分，被上訴人應將門牌號碼臺中市○區○○路0段000
    號房屋（下稱系爭房屋）騰空遷讓返還上訴人。（三）第1
    項廢棄部分，被上訴人應再給付原告新臺幣（下同）410,00
    0元，及自起訴狀繕本送達之翌日起至清償日止，按年息5%
    計算之利息，並自110年7月1日起至遷讓房屋之日止，按月
    給付上訴人46,000元。是本件上訴訴訟標的之價額核定為1,
    171,100元（計算式：遷讓房屋部分係以系爭房屋起訴時之
    交易價額核定為761,100元+上訴聲明第3項前段給付租金部
    分410,000元=1,171,100元；至上訴聲明第3項後段附帶請求
    給付相當於租金不當得利部分不併算其價額)，是應徵第二
    審裁判費為19,023元。茲依民事訴訟法第442條第2項前段規
    定，命上訴人於本裁定送達後5日內，逕向本院如數補繳，
    如逾期不繳，即駁回上訴。
三、又上訴人所提民事上訴狀，未具上訴理由，併依法裁定上訴
    人應於本裁定送達後5日內，具狀補正上訴理由，並按對造
    人數提出該上訴理由狀繕本。
中　　華　　民　　國　　111 　年　　11　　月　　22　　日
                  民事第五庭    法  官  許惠瑜
以上正本係照原本作成。
關於訴訟標的價額核定部分，如不服本裁定，應於送達後10日內
向本院提出抗告狀並表明抗告理由（須附抗告狀繕本），並繳納
抗告費新臺幣1,000元；其餘關於命補繳裁判費部分，不得抗告
。　　
中　　華　　民　　國　　111 　年　　11　　月　　22　　日
                                書記官  高偉庭